【裁判字號】    95,聲判,12
【裁判日期】    950421
【裁判案由】    聲請交付審判
【裁判全文】
臺灣高雄地方法院刑事裁定              95年度聲判字第12號
聲  請  人
即  告訴人  世豐螺絲廠股份有限公司
代  表  人  甲○○
代  理  人  蔡建賢律師
被      告  乙○○
                      5號
上列聲請人因告訴被告恐嚇取財及妨害自由等案件，不服臺灣高
等法院高雄分院檢察署檢察長駁回再議之處分（95年度上聲議字
第209號），聲請交付審判，本院裁定如下：
    主  文
聲請駁回。
    理  由
一、聲請交付審判意旨如附件刑事聲請交付審判狀所載。
二、按告訴人不服上級法院檢察署檢察長或檢察總長認為再議無
    理由而駁回之處分者，得於接受處分書後10日內委請律師提
    出理由狀，向該管第一審法官聲請交付審判；法院認為交付
    審判之聲請不合法或無理由者，應駁回之，刑事訴訟法第25
    8條之1及第258條之3第2項前段分別定有明文。又法院於審
    查交付審判之聲請有無理由時，除認為告訴人所指摘不利被
    告之事證未經檢察機關詳為調查或審酌，或不起訴處分書所
    載理由違背經驗法則、論理法則或其他證據法則，否則，不
    宜率與交付審判（法院辦理刑事訴訟案件應行注意事項第11
    8 項參照）；至上開所謂告訴人所指摘不利被告之事證未經
    檢察機關詳為調查，係指告訴人所提出請求調查之證據，檢
    察官未予調查，且若經調查，即足以動搖原偵查檢察官事實
    之認定及處分之決定，倘調查結果，尚不足以動搖原事實之
    認定及處分之決定者，仍不能率予交付審判。
三、本件聲請人即告訴人世豐螺絲廠股份有限公司（以下簡稱世
    豐公司）於民國（下同）94年2 月24日以被告乙○○涉犯恐
    嚇取財、妨害自由及公然侮辱等罪嫌，向台灣高雄地方法院
    檢察署檢察官提出告訴，經該署檢察官於94年8 月11日以94
    年度偵字第14480 號為不起訴處分後，聲請人不服，聲請再
    議，嗣經台灣高等法院高雄分院檢察署檢察長發回台灣高雄
    地方法院檢察署檢察官續行偵查，經台灣高雄地方法院檢察
    署檢察官於95年1 月9 日以95年度偵緝字第72號為不起訴處
    分，聲請人不服，聲請再議，經台灣高等法院高雄分院檢察
    署檢察長於95年2 月17日以95年度上聲議字第209 號認再議
    為無理由而駁回再議。
四、經查：
    (一)原偵查之臺灣高雄地方法院檢察署檢察官偵查結果，以被
      告業因同一犯罪行為，經檢察官以94年度偵字第14480 號
      聲請簡易判決處刑，並經本院於93年11月11日以94年度簡
      字第6571號判處拘役30日確定在案，本件被告所為既與上
      開判決所處罰之犯罪行為，係屬裁判上依罪並業為起訴效
      力所及，核為同一案件，應為前案確定判決效力之所及，
      自不得再行追訴，故為不起訴處分。嗣經台灣高等法院高
      雄分院檢察署檢察長以聲請人再議聲請狀指訴之事實中，
      94年2 月間被告在高雄縣橋頭鄉頂鹽村世豐公司圍牆及鄰
      近路旁張貼字條及噴漆寫侮辱世豐公司字樣之事實（經檢
      察官聲請本院判處拘役30日），與94年2 月21日9 時30分
      被告侮辱聲請人商譽之事實，有連續犯之關係，被告94年
      2 月21日9 時30分之行為與翌日晚上行為係行為之繼續，
      目的均為取得賠償金，有方法結果之牽連關係，為牽連犯
      。被告94年2 月間之行為，與94年2 月21日早上之妨害聲
      請人商譽行為，有連續犯關係，而被告94年2 月21日早上
      之行為與94年2 月22日晚上恐嚇行為，有方法結果牽連關
      係。因此，本案被告行為與上開本院判決所處罰之犯罪行
      為，係屬裁判上一罪。而上揭簡易判決業已確定，其判決
      效力自及於本案被告之行為，不得再行追訴。而維持原偵
      查檢察官之認定等情。經本院審核結果，認原偵查檢察官
      所為之不起訴處分及台灣高等法院高雄分院檢察署檢察長
      之處分，其採證與認事，尚無違背經驗法則、論理法則與
      證據法則之處。
    (二)聲請人猶以：被告所犯係數行為，非一行為，且被告所
      犯之恐嚇取財罪比判刑確定之公然侮辱最重，焉能從輕罪
      之公然侮辱罪處斷？被告陸續對聲請人所犯恐嚇取財罪
      、妨害自由罪及加重公然侮辱罪之犯意各別、行為客體及
      對象不同，時間亦不連續，不知如何成立裁判上一罪，原
      處分亦未說明係何項裁判上一罪等為聲請交付審判之論據
      。
    (三)惟查：裁判上一罪在實體法上為一罪，在訴訟法上既不
      可分割，此項犯罪，檢察官雖僅就其犯罪事實之一部起訴
      ，其效力及於全部，本屬法院所得審判之範圍。縱法院僅
      就犯罪事實一部審判，其未經審判之他部分，亦其判決效
      力之所及，仍受一事不再理原則之限制；簡言之，即其既
      判力及於犯罪事實之全部。檢察官就聲請人所指訴被告所
      犯之恐嚇取財罪、妨害自由罪及公然侮辱罪之目的均為取
      得賠償金，有方法結果之牽連關係，為牽連犯，而刑法第
      55條規定牽連犯係「犯一罪而其方法或結果之行為犯他罪
      名」，並非規定一行為，而係數行為間有方法目的或原因
      結果之牽連關係，是聲請意旨就此部分係有誤會；又被告
      上開行為中之公然侮辱罪既經本院判決確定，則參諸前揭
      說明，本院判決確定效力及於裁判上一罪全體，即使判決
      確定之部分係輕罪，其效力亦及於裁判上一罪整體，聲請
      意旨就此主張原處分未依重罪之恐嚇取財罪起訴，顯未審
      酌確定判決之效力，亦不足採。又臺灣高等法院高雄分
      院95年度上聲議字第209 號再議駁回處分書第3 頁業已詳
      細記載「94年2 月間被告在高雄縣橋頭鄉頂鹽村世豐公司
      圍牆及鄰近路旁張貼字條及噴漆寫侮辱世豐公司字樣之事
      實，與94年2 月21日9 時30分被告侮辱聲請人商譽之事實
      ，有連續犯之關係，被告94年2 月21日9 時30分之行為與
      翌日晚上行為係行為之繼續，目的均為取得賠償金，有方
      法結果之牽連關係，為牽連犯。被告94年2 月間之行為，
      與94年2 月21日早上之妨害聲請人商譽行為，有連續犯關
      係，而被告94年2 月21日早上之行為與94年2 月22日晚上
      恐嚇行為，有方法結果牽連關係」等詞，聲請意旨猶指摘
      原處分並未指明如何成立裁判上一罪，究係何種裁判上一
      罪云云，顯不足採。是聲請人所主張之事由均不足以動
      搖原偵查檢察官關於事實之認定及處分之決定，則聲請人
      據此聲請交付審判，尚難認有理由。
    (三)綜上，本件聲請人固於收受臺灣高等法院高雄分院檢察署
      95年度上聲議字第209 號處分書後10日內即委由蔡建賢律
      師以聲請理由狀向本院聲請交付審判，然臺灣高等法院高
      雄分院檢察署檢察長維持臺灣高雄地方法院檢察署檢察官
      之不起訴處分，認聲請人所指被告涉嫌之恐嚇取財與妨害
      自由犯行業經本院94年度簡字第6571號確定判決效力所及
      ，且經本院審核結果認其採證與認事，均無違背經驗法則
      、論理法則與證據法則等情已詳如上述，揆諸前揭說明，
      本件聲請人所為交付審判之聲請為無理由，依法應予駁回
      。
五、依刑事訴訟法第258條之3第2項前段，裁定如主文。
中    華    民    國    95    年    4     月    21    日
                  刑事第十一庭  審判長法  官 何秀燕
                                      法  官 戰諭威
                                      法  官 楊智守
以上正本證明與原本無異。
不得抗告。
中    華    民    國    95    年    4     月    21    日
                                      書記官  劉音利


司法院資訊處製作；財團法人民間司法改革基金會備份。
